臺灣屏東地方法院刑事判決　　　　　　100年度訴字第304號
公　訴　人　臺灣屏東地方法院檢察署檢察官
被　　　告　潘飛岳
上列被告因違反毒品危害防制條例案件，經檢察官提起公訴（99
年度撤緩偵字第133 號），被告於準備程序中就被訴犯罪事實為
有罪之陳述，經本院告知簡式審判程序之旨，並聽取被告及公訴
人之意見後，合議庭裁定由受命法官獨任進行審判程序，判決如
下：
    主  文
潘飛岳施用第一級毒品，累犯，處有期徒刑拾月，扣案之第一級
毒品海洛因壹包( 含包裝袋，檢驗前淨重零點零玖捌公克，檢驗
後淨重零點零捌捌公克) 及殘留第一級毒品海洛因之注射針筒壹
支，均沒收銷燬之；又施用第二級毒品，累犯，處有期徒刑伍月
。應執行有期徒刑壹年，扣案之第一級毒品海洛因壹包( 含包裝
袋，檢驗前淨重零點零玖捌公克，檢驗後淨重零點零捌捌公克)
及殘留第一級毒品海洛因之注射針筒壹支，均沒收銷燬之。
    事  實
一、潘飛岳前於民國93年間因施用毒品案件，經本院以93年度毒
    聲字674 第號裁定送勒戒處所觀察、勒戒後，因認有繼續施
    用毒品之傾向，經臺灣高雄地方法院( 下稱高雄地院) 以93
    年度毒聲字第2794號裁定令入戒治處所施以強制戒治，於94
    年9 月16日停止戒治出所，並經臺灣高雄地方法院檢察署檢
    察官以94年度戒毒偵字第443 號為不起訴處分確定。另於同
    年間因麻醉藥品管理條例、肅清煙毒條例、槍砲彈藥刀械管
    制條例案件，經本院以82年度訴緝字第63號分別判處有期徒
    刑9 月、3 年3 月、1 年8 月，應執行有期徒刑為4 年5 月
    確定；又於同年間因違反槍砲彈藥刀械管制條例、藥事法案
    件，經本院以82年度訴緝字第62號判處有期徒刑1 年8 月、
    5 月，應執行有期徒刑1 年10月確定；復於同年間因脫逃、
    違反麻醉藥品管理條例案件，經本院以82年度訴緝字第64號
    判處有期徒刑4 月、5 年4 月，應執行有期徒刑5 年5 月確
    定；再於83年間因竊盜案件，經高雄地院以83年度易字第57
    89號判處有期徒刑8 月確定；上開案件經高雄地院以86年度
    聲字第311 號裁定應執行有期徒刑12年2 月確定，於89年6
    月5 日假釋出監並付保護管束，上開假釋嗣經撤銷，應執行
    殘刑5 年8 月又11日；嗣上開數案件經高雄地院以96年度聲
    減字第6650號裁定各減為有期徒刑4 月又15日、1 年8 月、
    2 月又15日、2 月、5 年4 月( 不符合減刑要件) 、4 月，
    應執行有期徒刑10年2 月確定，於97年12月30日縮刑期滿執
    行完畢。詎其明知海洛因及甲基安非他命分別係毒品危害防
    制條例第2 條第2 項第1 款、第2 款所定之第一級毒品，不
    得非法持有、施用，竟於前揭強制戒治執行完畢釋放後5年
    內，仍基於施用第二級毒品之犯意，於99年2 月21日上午10
    時許，在其位於屏東縣高樹鄉○○村○○路建設巷30號之住
    處內，以將甲基安非他命置於玻璃球內燒烤後，吸食所產生
    煙霧之方式，施用第二級毒品甲基安非他命1 次；另基於施
    用第一級毒品之犯意，於前開施用第二級毒品甲基安非他命
    約10多分鐘後，在上址，以將海洛因摻水置於針筒後注入體
    內之方式，施用第一級毒品海洛因1 次。嗣於同日14時20分
    許，在屏東縣屏東市○○路某處，為警盤查而查獲，另扣得
    其所有供施用第一級毒品所餘之第一級毒品海洛因1 包（檢
    驗前淨重0.098 公克，檢驗後淨重0.088 公克) 及殘留第一
    級毒品海洛因之注射針筒1 支，復經徵得其同意後採尿送驗
    ，檢出海洛因代謝後之可待因、啡陽性及甲基安非他命陽性
    反應，始查悉上情。
二、案經屏東縣政府警察局屏東分局移送臺灣屏東地方法院檢察
    署檢察官偵查起訴。
    理  由
一、本件被告潘飛岳所犯均係死刑、無期徒刑、最輕本刑為3 年
    以上有期徒刑以外之罪，其於本院準備程序中就前揭被訴事
    實為有罪之陳述，經受命法官告知簡式審判程序之旨，並聽
    取其與公訴人之意見後，本院認無不得或不宜改依簡式審判
    程序進行之處，爰依刑事訴訟法第273 條之1 第1 項、第28
    4 條之1 之規定，本院合議庭裁定由受命法官獨任依簡式審
    判程序審理，合先敘明。
二、上揭犯罪事實，業據被告潘飛岳於警詢、偵查及本院審理中
    均坦承不諱，而被告為警查獲時所採集之尿液檢體，經送請
    臺灣檢驗科技股份有限公司檢驗，結果呈有海洛因代謝後之
    可待因、嗎啡陽性及甲基安非他命陽性反應，有該公司99年
    3 月10日編號KＺ000000000000號濫用藥物檢驗報告1 份在卷
     可 稽( 見毒偵卷第13頁) ，並有屏東縣政府警察局屏東分
    局搜索扣押筆錄、扣押物品目錄表、毒品案件涉嫌人尿液採
    證編號姓名對照表各1 份、查獲涉嫌毒品危害防制條例案初
    步檢驗報告單及快篩檢驗試劑結果判讀表各2 紙、本案查獲
    照片6 張附卷可佐( 見警卷第11、12、15至19、27、28頁)
    。另扣案之白色粉末1 包，經送請高雄市立凱旋醫院( 下稱
    凱旋醫院) 檢驗結果，確為第一級毒品海洛因( 檢驗前淨重
    0.098 公克，檢驗後淨重0.088 公克) ，有凱旋醫院99年3
    月11日高市凱醫驗字第12420 號濫用藥物成品檢驗鑑定書1
    紙附卷可憑( 見毒偵卷第14頁) ；又扣案之注射針筒1 支，
    經送請高醫醫學大學附設中和紀念醫院( 下稱高醫紀念醫院
    ) 檢驗結果，亦呈有第一級毒品海洛因陽性反應，有高醫紀
    念醫院100 年4 月1 日報告編號00000-000 號檢驗報告1 紙
    在卷可佐( 見本院卷第31頁) ，而上開第一級毒品海洛因及
    注射針筒，分別係供被告為本件施用第一級毒品海洛因所餘
    及所用之物，業據被告於本院審理中供陳甚明( 見本院卷第
    79頁背面、第80頁正面) ，足認被告上開任意性之自白顯與
    事實相符，堪信為真實。是本件事證明確，被告潘飛岳上開
    施用第一級毒品海洛因及第二級毒品甲基安非他命之犯行，
    均洵堪認定。
三、核被告潘飛岳上開所為，係分別犯毒品危害防制條例第10條
    第1 項施用第一級毒品罪及同條例第10條第2 項之施用第二
    級毒品罪。其於施用第一級毒品海洛因及第二級毒品甲基安
    非他命前，分別持有第一級毒品海洛因及第二級毒品甲基安
    非他命之犯行，已分別為其後分別施用第一級毒品海洛因及
    施用第二級毒品甲基安非他命之高度行為所吸收，均不另論
    罪。又被告就上開2 罪，犯意各別，行為互殊，應予以分論
    併罰。另被告有如事實欄所載論罪科刑執行之前科紀錄，有
    臺灣等法院被告前案紀錄表1 份在卷可查，其於有期徒刑執
    行完畢後，5 年以內故意再犯本件有期徒刑以上之2 罪，均
    為累犯，應依刑法第47條第1 項規定，均加重其刑。至被告
    雖曾於未有偵查犯罪職權之機關或公務員發現其上開施用第
    一級毒品、第二級毒品犯罪前，即向警方坦承施用上開毒品
    犯行之事實，此固有屏東縣政府警察局屏東分局查獲施用毒
    品案件報告書1 紙在卷可按( 見警卷第20頁) ，惟按「對於
    未發覺之罪自首而受裁判者，得減輕其刑。」刑法第62條前
    段定有明文；又按「刑法第62條前段所規定之自首，係以對
    於未發覺之犯罪自首而受裁判為要件，故犯罪行為人應於有
    偵查犯罪職權之公務員未發覺犯罪事實或犯罪人之前自首犯
    罪，且接受裁判，2 項要件兼備，始得依刑法第62條前段自
    首之規定減輕其刑。」最高法院著有86年度臺上字第1951號
    判決可資參照。經查，本院通知被告於100 年4 月13日下午
    3 時30分進行本案準備程序，上開準備程序之期日通知書業
    於100 年3 月25日寄存送達於被告住所地之屏東縣政府警察
    局屏東分局泰山派出所，然被告於該準備程序期日並未到庭
    應訊，有本院送達證書、上開期日之報到單及準備程序筆錄
    各1 份附卷可稽( 見本院卷第26、32、33頁) ，是以，本院
    認被告既係無正當理由而未到庭，故依法核發拘票予以拘提
    ，然被告經警持上開本院核發之拘票，多次前往被告上開住
    處，均因未遇被告而無法拘提被告到案，亦有屏東縣政府警
    察局里港分局100 年5 月13日里警偵字第1000005950號函暨
    所檢附本院之拘票及拘提未獲報告書各1 份在卷可考( 見本
    院卷第43至46頁) ；嗣本院依法裁定將被告所繳納之保證金
    新臺幣( 下同)1,200元予以沒入，並於100 年6 月14日對被
    告發布通緝，而被告迄於100 年7 月10日始經他案緝獲到案
    ，亦有本院100 年訴字第304 號沒入保證金之裁定、本院10
    0 年6 月14日100 年屏院惠刑樂緝字第17 6號通緝書、臺灣
    高等法院檢察署100 年7 月17日檢資緝字第1001403646號書
    函暨所檢附之在監( 所) 尚通緝中案件清單各1 份附卷可按
    ( 見本院卷第55、60至63頁) ，基此，揆諸前開法律規定及
    最高法院判決意旨，堪認被告並無接受裁判之意，足徵被告
    上開行為，顯與自首要件之規定未合，自無刑法第62條前段
    之減刑規定之適用，附此敘明。爰審酌被告經觀察勒戒、強
    制戒治及刑之執行後，仍不思戒絕其毒癮，而再次違犯本件
    施用毒品之2 罪，顯然缺乏戒絕毒品之決心，有再入監矯治
    之必要，惟念及其施用毒品行為係自戕自己身心健康，並未
    危害他人，且其於犯罪後均已坦承犯行，態度尚可，暨衡及
    其素行、智識程度、生活狀況等一切情狀，分別量處如主文
    所示之刑，併定其如主文所示之應執行刑。
四、沒收：
  (一)扣案之白色粉末1 包，經送請凱旋醫院檢驗結果，確為第一
    級毒品海洛因( 檢驗前淨重0.098 公克，檢驗後淨重0.088
    公克) ，有前開凱旋醫院檢驗鑑定書在卷可稽，已如前述，
    並係供被告為本件施用第一級毒品海洛因犯罪所餘之物，業
    據被告於本院審理時陳明在卷( 見本院卷第79頁背面) ，爰
    依毒品危害防制條例第18條第1 項前段規定，於被告所犯施
    用第一級毒品罪所處罪刑項下，諭知沒收銷燬之；另包裝上
    開第一級毒品海洛因之包裝袋1 只，因與其上所殘留之第一
    級毒品海洛因難以析離，且無析離之實益與必要，應視同查
    獲之第一級毒品海洛因，一併沒收銷燬之。至上開送鑑耗損
    之第一級毒品海洛因，既已滅失，自無庸再予宣告沒收銷燬
    之必要，附予敘明。
  (二)又扣案之注射針筒1 支，經送請高醫紀念醫院檢驗結果，亦
    呈有第一級毒品海洛因陽性反應，已有前揭高醫紀念醫院檢
    驗報告1 份附卷可證，亦如前述，衡情該注射針筒均已附著
    第一級毒品海洛因毒品，難以析離，故應將之視為查獲之第
    一級毒品海洛因，且該注射針筒係供被告為本件施用第一級
    毒品海洛因犯罪所用之物，亦據被告於本院審理時陳明在卷
     (見本院卷第80頁正面) ，是以，應依毒品危害防制條例第
    18條第1 項前段規定，於被告所犯施用第一級毒品罪所處罪
    刑項下，諭知沒收銷燬之。
據上論斷，應依刑事訴訟法第273 條之1 第1 項、第284 條之1
、第299 條第1 項前段，毒品危害防制條例第10條第1 項、第2
項、第18條第1 項前段，刑法第11條前段、第47條第1 項、第51
條第5 款，判決如主文。
本案經檢察官鍾佩真到庭執行職務。
中    華    民    國   100    年    8     月    24    日
                  刑事第一庭    法  官  許瑜容
以上正本證明與原本無異。
如不服本判決應於收受判決後10日內向本院提出上訴書狀，並應
敘述具體理由；其未敘述上訴理由者，應於上訴期間屆滿後20日
內向本院補提理由書（均須按他造當事人之人數附繕本）「切勿
逕送上級法院」。
中    華    民    國   100    年    8     月    24   日
                                書記官  龔惠婷
附錄本案論罪科刑法條全文：
毒品危害防制條例第10條
施用第一級毒品者，處六月以上五年以下有期徒刑。
施用第二級毒品者，處三年以下有期徒刑。